{"present": {"1 Singular": {"Affirmative": "stoithim", "Question": "an stoithim?", "Negative": "n\u00ed stoithim"}, "2 Singular": {"Affirmative": "stoitheann t\u00fa", "Question": "an stoitheann t\u00fa?", "Negative": "n\u00ed stoitheann t\u00fa"}, "3 Singular": {"Male": {"Affirmative": "stoitheann s\u00e9", "Question": "an stoitheann s\u00e9?", "Negative": "n\u00ed stoitheann s\u00e9"}, "Female": {"Affirmative": "stoitheann s\u00ed", "Question": "an stoitheann s\u00ed?", "Negative": "n\u00ed stoitheann s\u00ed"}}, "1 Plural": {"Compressed": {"Affirmative": "stoithimid", "Question": "an stoithimid?", "Negative": "n\u00ed stoithimid"}, "Extended": {"Affirmative": "stoitheann muid", "Question": "an stoitheann muid?", "Negative": "n\u00ed stoitheann muid"}}, "2 Plural": {"Affirmative": "stoitheann sibh", "Question": "an stoitheann sibh?", "Negative": "n\u00ed stoitheann sibh"}, "3 Plural": {"Affirmative": "stoitheann siad", "Question": "an stoitheann siad?", "Negative": "n\u00ed stoitheann siad"}, "Passive": {"Affirmative": "stoitear", "Question": "an stoitear?", "Negative": "n\u00ed stoitear"}}, "future": {"1 Singular": {"Affirmative": "stoithfidh m\u00e9", "Question": "an stoithfidh m\u00e9?", "Negative": "n\u00ed stoithfidh m\u00e9"}, "2 Singular": {"Affirmative": "stoithfidh t\u00fa", "Question": "an stoithfidh t\u00fa?", "Negative": "n\u00ed stoithfidh t\u00fa"}, "3 Singular": {"Male": {"Affirmative": "stoithfidh s\u00e9", "Question": "an stoithfidh s\u00e9?", "Negative": "n\u00ed stoithfidh s\u00e9"}, "Female": {"Affirmative": "stoithfidh s\u00ed", "Question": "an stoithfidh s\u00ed?", "Negative": "n\u00ed stoithfidh s\u00ed"}}, "1 Plural": {"Compressed": {"Affirmative": "stoithfimid", "Question": "an stoithfimid?", "Negative": "n\u00ed stoithfimid"}, "Extended": {"Affirmative": "stoithfidh muid", "Question": "an stoithfidh muid?", "Negative": "n\u00ed stoithfidh muid"}}, "2 Plural": {"Affirmative": "stoithfidh sibh", "Question": "an stoithfidh sibh?", "Negative": "n\u00ed stoithfidh sibh"}, "3 Plural": {"Affirmative": "stoithfidh siad", "Question": "an stoithfidh siad?", "Negative": "n\u00ed stoithfidh siad"}, "Passive": {"Affirmative": "stoithfear", "Question": "an stoithfear?", "Negative": "n\u00ed stoithfear"}}, "past": {"1 Singular": {"Affirmative": "stoith m\u00e9", "Question": "ar stoith m\u00e9?", "Negative": "n\u00edor stoith m\u00e9"}, "2 Singular": {"Affirmative": "stoith t\u00fa", "Question": "ar stoith t\u00fa?", "Negative": "n\u00edor stoith t\u00fa"}, "3 Singular": {"Male": {"Affirmative": "stoith s\u00e9", "Question": "ar stoith s\u00e9?", "Negative": "n\u00edor stoith s\u00e9"}, "Female": {"Affirmative": "stoith s\u00ed", "Question": "ar stoith s\u00ed?", "Negative": "n\u00edor stoith s\u00ed"}}, "1 Plural": {"Compressed": {"Affirmative": "stoitheamar", "Question": "ar stoitheamar?", "Negative": "n\u00edor stoitheamar"}, "Extended": {"Affirmative": "stoith muid", "Question": "ar stoith muid?", "Negative": "n\u00edor stoith muid"}}, "2 Plural": {"Affirmative": "stoith sibh", "Question": "ar stoith sibh?", "Negative": "n\u00edor stoith sibh"}, "3 Plural": {"Compressed": {"Affirmative": "stoith siad", "Question": "ar stoith siad?", "Negative": "n\u00edor stoith siad"}, "Extended": {"Affirmative": "stoitheadar", "Question": "ar stoitheadar?", "Negative": "n\u00edor stoitheadar"}}, "Passive": {"Affirmative": "stoitheadh", "Question": "ar stoitheadh?", "Negative": "n\u00edor stoitheadh"}}, "condi": {"1 Singular": {"Affirmative": "stoithfinn", "Question": "an stoithfinn?", "Negative": "n\u00ed stoithfinn"}, "2 Singular": {"Affirmative": "stoithfe\u00e1", "Question": "an stoithfe\u00e1?", "Negative": "n\u00ed stoithfe\u00e1"}, "3 Singular": {"Male": {"Affirmative": "stoithfeadh s\u00e9", "Question": "an stoithfeadh s\u00e9?", "Negative": "n\u00ed stoithfeadh s\u00e9"}, "Female": {"Affirmative": "stoithfeadh s\u00ed", "Question": "an stoithfeadh s\u00ed?", "Negative": "n\u00ed stoithfeadh s\u00ed"}}, "1 Plural": {"Compressed": {"Affirmative": "stoithfimis", "Question": "an stoithfimis?", "Negative": "n\u00ed stoithfimis"}, "Extended": {"Affirmative": "stoithfeadh muid", "Question": "an stoithfeadh muid?", "Negative": "n\u00ed stoithfeadh muid"}}, "2 Plural": {"Affirmative": "stoithfeadh sibh", "Question": "an stoithfeadh sibh?", "Negative": "n\u00ed stoithfeadh sibh"}, "3 Plural": {"Compressed": {"Affirmative": "stoithfid\u00eds", "Question": "an stoithfid\u00eds?", "Negative": "n\u00ed stoithfid\u00eds"}, "Extended": {"Affirmative": "stoithfeadh siad", "Question": "an stoithfeadh siad?", "Negative": "n\u00ed stoithfeadh siad"}}, "Passive": {"Affirmative": "stoithf\u00ed", "Question": "an stoithf\u00ed?", "Negative": "n\u00ed stoithf\u00ed"}}, "imper": {"1 Singular": {"Affirmative": "stoithim!", "Negative": "n\u00e1 stoithim!"}, "2 Singular": {"Affirmative": "stoith!", "Negative": "n\u00e1 stoith!"}, "3 Singular": {"Male": {"Affirmative": "stoitheadh s\u00e9!", "Negative": "n\u00e1 stoitheadh s\u00e9!"}, "Female": {"Affirmative": "stoitheadh s\u00ed!", "Negative": "n\u00e1 stoitheadh s\u00ed!"}}, "1 Plural": {"Compressed": {"Affirmative": "stoithimis!", "Negative": "n\u00e1 stoithimis!"}, "Extended": {"Affirmative": "stoitheadh muid!", "Negative": "n\u00e1 stoitheadh muid!"}}, "2 Plural": {"Affirmative": "stoithig\u00ed!", "Negative": "n\u00e1 stoithig\u00ed!"}, "3 Plural": {"Compressed": {"Affirmative": "stoithid\u00eds!", "Negative": "n\u00e1 stoithid\u00eds!"}, "Extended": {"Affirmative": "stoitheadh siad!", "Negative": "n\u00e1 stoitheadh siad!"}}, "Passive": {"Affirmative": "stoitear!", "Negative": "n\u00e1 stoitear!"}}, "pastConti": {"1 Singular": {"Affirmative": "stoithinn", "Question": "an stoithinn?", "Negative": "n\u00ed stoithinn"}, "2 Singular": {"Affirmative": "stoite\u00e1", "Question": "an stoite\u00e1?", "Negative": "n\u00ed stoite\u00e1"}, "3 Singular": {"Male": {"Affirmative": "stoitheadh s\u00e9", "Question": "an stoitheadh s\u00e9?", "Negative": "n\u00ed stoitheadh s\u00e9"}, "Female": {"Affirmative": "stoitheadh s\u00ed", "Question": "an stoitheadh s\u00ed?", "Negative": "n\u00ed stoitheadh s\u00ed"}}, "1 Plural": {"Compressed": {"Affirmative": "stoithimis", "Question": "an stoithimis?", "Negative": "n\u00ed stoithimis"}, "Extended": {"Affirmative": "stoitheadh muid", "Question": "an stoitheadh muid?", "Negative": "n\u00ed stoitheadh muid"}}, "2 Plural": {"Affirmative": "stoitheadh sibh", "Question": "an stoitheadh sibh?", "Negative": "n\u00ed stoitheadh sibh"}, "3 Plural": {"Compressed": {"Affirmative": "stoithid\u00eds", "Question": "an stoithid\u00eds?", "Negative": "n\u00ed stoithid\u00eds"}, "Extended": {"Affirmative": "stoitheadh siad", "Question": "an stoitheadh siad?", "Negative": "n\u00ed stoitheadh siad"}}, "Passive": {"Affirmative": "stoit\u00ed", "Question": "an stoit\u00ed?", "Negative": "n\u00ed stoit\u00ed"}}, "subj": {"1 Singular": {"Affirmative": "go stoithe m\u00e9", "Negative": "n\u00e1r stoithe m\u00e9"}, "2 Singular": {"Affirmative": "go stoithe t\u00fa", "Negative": "n\u00e1r stoithe t\u00fa"}, "3 Singular": {"Male": {"Affirmative": "go stoithe s\u00e9", "Negative": "n\u00e1r stoithe s\u00e9"}, "Female": {"Affirmative": "go stoithe s\u00ed", "Negative": "n\u00e1r stoithe s\u00ed"}}, "1 Plural": {"Compressed": {"Affirmative": "go stoithimid", "Negative": "n\u00e1r stoithimid"}, "Extended": {"Affirmative": "go stoithe muid", "Negative": "n\u00e1r stoithe muid"}}, "2 Plural": {"Affirmative": "go stoithe sibh", "Negative": "n\u00e1r stoithe sibh"}, "3 Plural": {"Affirmative": "go stoithe siad", "Negative": "n\u00e1r stoithe siad"}, "Passive": {"Affirmative": "go stoitear", "Negative": "n\u00e1r stoitear"}}, "verbal noun": "stoitheadh", "verbal adjective": "stoite"}